# 请教陈版主，关于新收入准则实际应用的判断

提问人：ldwwayne 时间：2020-10-22 20:33:08
陈版主好，请教一个新收入准则的实际应用问题：
某公司与客户签订商品推广服务合同（合同期限为 4 年），合同约定某公司为客户提供如下服务：围绕某一款特定产品，某公司开展开拓市场、调研咨询、品牌推广等工作；客户每月向某公司结算营销服务费，服务费计算方式为：该特定产品的实际销售数量x单位服务费。该特定产品的实际销售数量由客户每月与某公司对账确认，单位服务费随该特定产品市场价而波动。
现在的问题是：某公司是否应将四年期间的服务视为一个履约义务，并按照时段确认收入？但是如果这样，合同中确没有约定四年服务的总价款，且无法判断履约进度；
或者是否应该将每笔产品的售出视为一个履约义务，并按照产品售出的时点确认收入？
盼陈版主回复！非常感谢！

回答人：chenyiwei
这种情况作为在一段时间内履行的一项整体履约义务。
新收入准则第九条：企业向客户转让一系列实质相同且转让模式相同的、可明确区分商品的承诺，也应当作为单项履约义务。转让模式相同，是指每一项可明确区分商品均满足本准则第十一条规定的、在某一时段内履行履约义务的条件，且采用相同方法确定其履约进度。
上述规定适用于本案例。其中的“实质相同且转让模式相同的、可明确区分商品的承诺”即为提供营销服务的承诺。
履约进度即为产出法，即根据实际产出量和单位价款确定收入金额。